【裁判字號】    97,消債更,1590
【裁判日期】    971208
【裁判案由】    聲請更生程序
【裁判全文】
臺灣高雄地方法院民事裁定          97年度消債更字第1590號
聲  請  人  甲○○
代  理  人  蔡淑媛律師
上列當事人因消費者債務清理事件聲請更生，本院裁定如下：
    主  文
聲請人甲○○自民國九十七年十二月八日下午四時起開始更生程
序。
命司法事務官進行本件更生程序。
    理  由
一、按債務人不能清償債務或有不能清償之虞者，得依本條例所
    定更生或清算程序，清理其債務；而法院開始更生程序之裁
    定，應載明其年、月、日、時，並即時發生效力。次按法院
    裁定開始更生或清算程序後，得命司法事務官進行更生或清
    算程序，必要時得選任律師、會計師或其他適當之自然人或
    法人一人為監督人或管理人。消費者債務清理條例第3 條、
    第45條第1 項、第16條第1 項分別定有明文。
二、聲請意旨略以：聲請人因消費借貸、信用卡及現金卡契約，
    致積欠債務合計新臺幣（下同）1,430,302 元，因無法清償
    債務，而依消費者債務清理條例之規定，以書面向最大債權
    金融機構請求共同協商債務清償方案，惟不成立；現聲請人
    之薪資已遭債權人聲請強制執行，且因工作職務調整之故，
    致聲請人之薪資減少。故在聲請人無擔保或無優先權之債務
    總額未逾1,200 萬元，復未經法院裁定開始清算程序或宣告
    破產之情形下，爰依法聲請更生等語。
三、經查：
（一）聲請人前開主張，業據其提出財產及收入狀況說明書、債
      權人清冊、戶籍謄本、財團法人金融聯合徵信中心當事人
      查詢個人資料（信用報告）回覆書、財政部高雄市國稅局
      財產歸屬資料清單、土地登記謄本、薪資袋及薪資資料、
      財政部高雄市國稅局95、96年度綜合所得稅各類所得資料
      清單、前置協商退件通知函各1 份為證。
（二）經核聲請人現債務總額為1,430,302 元，此有聲請人所提
      出之前述債權人清冊及財團法人金融聯合徵信中心當事人
      查詢個人資料（信用報告）回覆書在卷可證；而聲請人名
      下並無財產乙節，則有上開財產歸屬資料清單附卷可憑（
      見本院卷第11頁）；雖聲請人自承對案外人劉福忠擁有59
      0,000 元之債權，惟現已行方不明，而無法追償，此經聲
      請人具狀陳報在卷。又聲請人主張現任職於中南汽車客運
      股份有限公司，任聯管中心監控人員，每月薪資為18,000
      元之事實，則除有聲請人前開所提之薪資袋及薪資資料外
      ，尚有中南汽車客運股份有限公司任免令1 份附卷可佐，
      應可信為真實。在聲請人所積欠之上開債務，均為無擔保
      之債務，且多為信用卡及信用貸款之情形下，衡以現今國
      內金融機構之信用卡循環利率，多逾週年利率15％，縱平
      均以週年利率10％計算之結果，聲請人所積欠之前揭債務
      ，每月應支付予金融機構之利息，即高達11,919元（計算
      式：1,430,302 ×10％÷12＝11,00000000 ，小數點以下
      四捨五入），故聲請人之現收入，如再先扣除必要之生活
      費用後，客觀上實已無法清償上開對金融機構欠款之利息
      ，堪認已不能清償上揭債務，本件復查無債務人有消費者
      債務清理條例第6 條第3 項、第8 條或第46條各款所定駁
      回更生聲請之事由存在，則債務人聲請更生，應屬有據，
      並依上開規定命司法事務官進行本件更生程序，爰裁定如
      主文。
四、依消費者債務清理條例第11條第1 項、第45條第1 項、第16
    條第1 項，裁定如主文。
中    華    民    國    97    年    12    月    8     日
              民事第三庭    法      官  李怡諄
上為正本係照原本作成。
本件不得抗告。
本裁定已於97年12月8 日下午4時公告。
中    華    民    國    97    年    12    月    8     日
                            書  記  官  陳建琪


司法院資訊處製作；財團法人民間司法改革基金會備份。
